臺灣桃園地方法院刑事判決　　　　　　　　　　　　九十二年度易字第一三五號
　　公　訴　人　臺灣桃園地方法院檢察署檢察官
　　被　　　告　乙○○
右列被告因傷害案件，經檢察官向本院聲請以簡易判決處刑（九十二年度偵字第八二
九號），本院認不應以簡易判決處刑，改依通常程序判決如左︰
    主  文
乙○○共同傷害人之身體，處拘役伍拾日，如易科罰金，以參佰元折算壹日。
    事  實
一、乙○○前曾於民國八十六年間因竊盜罪，經本院以八十六年度易字第四八三三號
    判決處有期徒刑三年確定後，入監服刑；於前開服刑期間內，乙○○復因自台灣
    明德監獄脫逃，經臺灣新竹地方法院以八十七年度易字第一三三一號判決處有期
    徒刑三月確定。嗣乙○○為警緝獲後，輾轉於九十年四月二十五日移送至臺灣桃
    園監獄服刑，經分配至病舍一房，與甲○○、丁○○、丙○○雜居監禁，乙○○
    並擔任舍長，負責處理舍房內之雜務（上開二罪應接續執行至九十一年四月十一
    日期滿，尚未執行完畢，不構成累犯）。詎乙○○仍不知檢點，其於九十一年四
    月十日晚間，在上處桃園監獄病舍一房中，因安排床位等細故，與丁○○發生口
    角，一時氣憤，竟與甲○○（業經檢察官為不起訴處分）基於傷害之犯意聯絡，
    於當日晚間六時三十五分許，在上址病舍內共同徒手毆打丁○○，致丁○○受有
    鼻子、嘴角流血之傷害。
二、案經丁○○訴請台灣桃園地方法院檢察署檢察官偵查後，聲請以簡易判決處刑。
    理  由
一、被告乙○○在本院審理時雖未到庭，惟其先前在本院調查時，對右揭事實即坦承
    ：「有，因為我是舍長，他（丁○○）要跟新來的人搶地方睡，跟我起爭執，所
    以我才打他」等語（本院九十二年十月二十五日筆錄），核與被害人丁○○在偵
    查中指稱：「今年四月間某日，在桃園看守所病一舍，‧‧‧乙○○、甲○○就
    在病一舍打我，用拳頭還有腳踢」、「乙○○、甲○○與我同一舍房，他二人在
    九十一年四月初在舍房打我的頭」等語（他字卷第四頁、第三十一頁反面），及
    目擊證人丙○○於偵審中先後證稱：「（我與他們同一舍房），他們三人互毆，
    乙○○、甲○○二人一起打丁○○，丁○○有還手，他二人未持工具，打丁○○
    的頭與身體，‧‧‧」、「我確實有看到他們三人互毆，甲○○當時也在房舍裡
    面，動手的是甲○○跟乙○○，丁○○還手，丁○○有受傷，好像是嘴角流血，
    有送到醫務室，‧‧‧甲○○、乙○○用拳頭一起打丁○○的頭、身體，丁○○
    嘴角或鼻子有流血，他還被帶去醫務室擦藥」等語（他字卷第三十二頁、本院九
    十三年二月四日筆錄），均屬相符。而被告前開自白，與證人甲○○於偵查中證
    稱：「當時是丁○○與乙○○爭吵，乙○○後來便打丁○○，最後二人互毆，我
    是從丁○○背後將其抱開，是丁○○先動手的，我並未打他‧‧‧」等語（九十
    二年偵字第八二九號第十一頁背面），除甲○○否認與被告共同毆打丁○○之部
    分外，其餘情節亦屬相符。且依卷附被告與丁○○之臺灣桃園監獄受刑人獎懲報
    告表所載，被告與丁○○均自承打架等語，丁○○並陳稱：「我鼻子、左上嘴角
    有流血」等語，有台灣桃園看守所九十二年六月二十三日桃所憲戒字第０九二０
    ０００三一九號函暨所附被告與丁○○之獎懲報告表、自白書在卷可考（本院九
    十二年壢簡字第四七六號卷第十七頁），亦可佐證被告之自白實在，可以採信。
    次查，經本院簡易庭函請丁○○提出傷勢證明，另向台灣桃園看守所調取丁○○
    於案發當日之就診記錄結果，雖丁○○始終未能提出驗傷單以佐其說，且據台灣
    桃園看守所函覆稱：「‧‧‧據值勤主管許順榮表示，當日並未發現丁○○有流
    血之情形，丁○○亦無本案之就醫門診記錄」等語，有上開看守所覆函可考，然
    丁○○確實因遭被告與甲○○毆打，以致受有鼻子、嘴角流血之傷害等情，業經
    目擊證人丙○○指述屬實，已如前述，斟酌丙○○係在看守所病舍內目睹案發經
    過，且與雙方均無怨隙，其所述應較真實，又無偏頗之虞，並無不可採之理；而
    鼻子、嘴角流血多屬輕傷，多半於血止後即無後患，故前開桃園看守所查覆丁○○未受傷等語，或係事後調查未臻周全，或係丁○○所受傷勢本即甚為輕微，並
    無送醫必要所致，應不足採為有利於被告之認定。是故，應可認丁○○確實因此
    受有鼻子、嘴角流血之傷害。至於證人甲○○雖否認與被告共同毆打丁○○，且
    檢察官於偵查中向台灣桃園看守所調取甲○○於案發當月之違規記錄結果，據覆
    甲○○並無違規記錄等語，有該所九十一年十二月三日桃所憲戒字第０九一００
    ００八０四號函可稽（他字卷第三十三頁），然甲○○此部分所述，與前開事證
    不符，而甲○○既與被告共同毆打丁○○，所述自不無卸責之嫌，應不可採。又
    前開違規記錄究係看守所內之戒護人員於事後做成，作為考核人犯表現之用，佐
    以丁○○之傷勢甚為輕微，已如前述，則甲○○未受懲處，或係因所方事後查無
    實據，或係基於獎懲考量，認為僅懲處爭執雙方之被告與丁○○即可，無須一併
    懲處甲○○所致。從而，仍應認丁○○、丙○○指述甲○○亦有出手毆打丁○○
    等語屬實；被告與甲○○共同毆打丁○○，二人就此犯行間，顯有犯意聯絡與行
    為分擔，應為共同正犯，應可認定。綜上，本件事證已臻明確，被告犯行堪予認
    定。
二、核被告乙○○所為，係犯刑法第二百七十七條第一項之傷害罪。被告與甲○○就
    上開犯行間，有犯意聯絡及行為分擔，為共同正犯。爰審酌被告僅因細故，即對
    丁○○施暴，心態可議，惟丁○○所受傷勢甚為輕微，且被告犯後又坦承犯行，
    態度良好等一切情狀，量處如主文所示之刑，並諭知易科罰金之折算標準，以示
    懲儆。
三、被告經合法傳喚，無正當理由不到庭，本院認本件係應科拘役之案件，爰不待其
    陳述逕行判決。
據上論斷，應依刑事訴訟法第四百五十二條、第二百九十九條第一項前段、第三百零
六條，刑法第二十八條、第二百七十七條第一項、第四十一條第一項前段、罰金罰鍰
提高標準條例第一條前段、第二條，判決如主文。
本案經檢察官林秀敏到庭執行職務。
中       華       民       國     九十三    年    二    月    十八    日
                                  臺灣桃園地方法院刑事第八庭
                                      審判長法  官    林恆吉
                                            法  官    劉秀君
                                            法  官    陳彥宏
右正本證明與原本無異
如不服本判決書應於送達後十日內向本院提出上訴狀
                                            書記官    翁其良
中       華       民        國    九十三    年    二    月    十八    日
論罪法條：刑法第二百七十七條第一項
中華民國刑法第二百七十七條
(普通傷害罪)
傷害人之身體或健康者，處三年以下有期徒刑、拘役或一千元以下罰金。
犯前項之罪因而致人於死者，處無期徒刑或七年以上有期徒刑；致重傷者
，處三年以上十年以下有期徒刑。
